臺灣基隆地方法院刑事判決　　　　　　　96年度簡上字第36號
上　訴　人
即　被　告　乙○○
　　　　　　丙○○
共　　　同　莊秀銘律師
選任辯護人　甘義平律師
上列上訴人即被告因賭博案件，不服本院基隆簡易庭96年度基簡
字第59號，中華民國96年1 月11日第一審簡易判決（聲請簡易判
決處刑案號：臺灣基隆地方法院檢察署94年度偵字第2627號）提
起上訴，本院管轄之第二審合議庭判決如下：
    主  文
上訴駁回。
    事  實
一、乙○○（綽號「小空」）前因妨害自由案件，經臺灣高等法
    院判處有期徒刑6 月確定，於民國91年5 月31日易科罰金執
    行完畢。
二、丙○○（綽號「大空」、「空爸」）、乙○○係父子關係，
    該二人與戊○○（經原審判處有期徒刑4 月，未據上訴而告
    確定）共同基於意圖營利，供給賭博場所、聚眾賭博之概括
    犯意聯絡，自93年3 月間起，分工由丙○○提供於基隆市○○街6 之26號「上清企業社」為賭博場所，戊○○負責提供
    麻將牌，並以電話聯絡糾集賭客至該處以打麻將方式賭博，
    乙○○則負責結算賭場帳目，現場賭法為每底新臺幣（下同
    ）250 元至500 元，每檯50元至100 元，每自摸者付抽頭金
    50至100 元不等，抽頭金由戊○○收取後，再與吳輝聖、乙○○朋分。迄94年1 月中旬，因戊○○另案槍砲案件為警前
    往上址搜索，始循線查悉上情。
三、案經基隆市警察局移送臺灣基隆地方法院檢察署檢察官聲請
    以簡易判決處刑。
    理  由
壹、證據能力
一、按被告以外之人於審判外之言詞或書面陳述，除法律有規定
    者外，不得作為證據，刑事訴訟法第159 條第1 項固有明文
    。惟被告以外之人於審判外之陳述，經當事人於審判程序同
    意作為證據，法院審酌該言詞陳述或書面陳述作成時之情況
    ，認為適當者，亦得為證據；當事人、代理人或辯護人於法
    院調查證據時，知有上開刑事訴訟法第159 條第1 項不得為
    證據之情形，而未於言詞辯論終結前聲明異議者，視為有前
    項之同意，刑事訴訟法第159 條之5 亦有明文。查證人江天
    壽、蕭阿三、周秀玉、廖建、林國慶於檢察官偵查中之結證
    陳述，均為被告以外之人於審判外之陳述，經本院於審判程
    序提示予被告、辯護人，並告以內容要旨，被告乙○○、丙○○、辯護人均就證據能力表示無意見，且未聲明異議，本
    院審酌相關言詞陳述作成時之情況，認為適當，依前揭法條
    意旨，均得援為本案證據，應先敘明。
二、司法警察調查中所為之陳述
    (一)被告以外之人於司法警察官或司法警察調查中所為之陳
        述，與審判中不符時，其先前之陳述具有較可信之特別
        情況，且為證明犯罪事實存否所必要者，依刑事訴訟法
        第159 條之2 規定，得為證據。查證人甲○○○、庚○○、己○○於警詢之陳述，被告雖否認有證據能力，然
        上開證人業經本院傳喚到庭作證，並給予被告、辯護人
        對證人進行詰問之機會，依法已得直接援引其於審判中
        之結證內容作為本案證據。至證人庚○○於審判中之部
        分陳述雖與警詢所為陳述不一致（詳如後述），然警詢
        陳述之環境未見外力干擾，亦查無違法取證情事（詳如
        後述），顯具有較可信之特別情況，且上開審判外陳述
        乃證明犯罪之待證事實存在所不可或缺者，依上開說明
        ，亦得作為本案證據。
    (二)至證人丁○○、李銘村、林國慶、廖見、蕭阿三、江天
        壽、周秀玉、張宜昌於警詢之陳述，因屬被告以外之人
        於審判外之陳述，上開證人復未於審判中到庭證述，本
        院無從比對其先前陳述是否與審判中不符，從而無法判
        斷有無較可信之特別情況，故此部分不得作為本案證據
        。
三、又被告之自白須非出於強暴、脅迫、利誘、詐欺、疲勞訊問
    、違法羈押或其他不正之方法，且與事實相符者，始得採為
    證據。此觀諸刑事訴訟法第156 條第1 項之規定甚明。如果
    被告之自白係出於不正之方法，並非自由陳述，即其取得自
    白之程序已非適法，則不問該自白之內容是否與事實相符，
    因其不具證據能力，自不得採為判決之基礎。上開自白出於
    不正方法即無證據能力之證據法則，並不以限於負責訊（詢
    ）問之人員對被告為之，即第三人對被告施用不正之方法，
    亦屬之（最高法院94年度臺上字第2239號判決意旨參照）。
    另訊問證人，應出以懇切之態度，不得用強暴、脅迫、利誘
    、詐欺、疲勞訊問或其他不正之方法，92年1 月14日修正前
    之刑事訴訟法第192 條、第98條定有明文。修正後之刑事訴
    訟法第166 條之7 第2 項第2 款亦明定詰問證人不得以恫嚇
    、侮辱、利誘、詐欺或其他不正之方法為之。故證人之證言
    必須出於其任意性之陳述，否則即不具證據能力，不能採為
    判決基礎（最高法院96年度臺上字第329 號判決意旨參照）
    。公訴暨論告意旨雖援引共犯戊○○於94年2 月18日警詢中
    之陳述作為本案證據，因戊○○到庭結證否認該次警詢部分
    內容之真實性，檢察官乃聲請本院勘驗該次警詢錄音帶，經
    本院勘驗結果（詳如卷附譯文所示），負責詢問之員警與在
    旁員警曾在詢問過程中出言「後果你自行承擔，因為我已經
    跟你講很多了，你如果不顧家、不顧妻兒，我也是無可奈何
    了」、「你十說九漏氣，你這去喔，你這開庭去喔，若不讓
    人收押，我隨便你」、「我這一份再附上去給檢察官看，看
    你何時要出來，這麼不巴結，你這麼敢承擔」、「你是要繼
    續這樣下去還是怎樣？慢慢拖，那你這段演的都白演了，都
    還沒開始算，啊等一下我問完你妻兒部分，我跟檢座說你不
    用會客了，乾脆禁見好了，看你要幾年才回去見老婆、見小
    孩」、「自己摸摸良心說這是真的嗎？這當然是你捏造出來
    的，但是我還是給你照寫啊，你痛苦你妻兒也跟著你在痛苦
    」、「事實上是妻兒重要還是朋友重要？你三個小孩還小，
    你老婆…」等語，堪認警方於94年2 月18日警詢當時，確曾
    以收押禁見、妻兒痛苦等類似脅迫言語對戊○○進行詢問，
    則依上開判決意旨，該次警詢筆錄所為之自白（針對自己涉
    案部分）、證言（針對自己以外之人涉案部分），應無證據
    能力。
四、通訊監察錄音之譯文，僅屬依據監聽錄音結果予以翻譯之文
    字，固具文書證據之外觀，但實際上仍應認監聽所得之錄音
    帶或光碟，始屬調查犯罪所得之證物，此乃刑事訴訟法第
    165 條之1 第2 項所稱之證物，如其蒐證程序合法，並經合
    法調查，自具證據能力。因此檢察官如提出通訊監察錄音之
    譯文為其證據方法，實乃以其監聽所得之錄音帶或光碟，為
    調查犯罪所得之證物，法院本應依刑事訴訟法第165 條之1
    所列之方法調查，以判斷該錄音帶或光碟是否與通訊監察錄
    音之譯文相符。而監聽錄音製作之譯文，雖通常為偵查犯罪
    機關單方面製作，然若被告或訴訟關係人對其真實性並無爭
    執，經法院於審判期日提示譯文供當事人辨認、表示意見並
    為辯論者，程序自屬適法（最高法院95年度臺上字第295 號
    、94年度臺上字第4665號判決意旨參照）。查本案卷內之相
    關電話監聽，事前均有獲得臺灣基隆地方法院檢察署檢察官
    依法核發之通訊監察書（本院卷附臺灣基隆地方法院檢察署
    檢察官96年5 月2 日補充理由書所附通訊監察書、電話附表
    參照），取證程序未見違法情事；而警方依監聽錄音所製作
    之監聽譯文，經本院提示予被告、辯護人，其等對於譯文之
    真實性則無爭執，依上開說明，本案卷內相關監聽譯文應有
    證據能力。
貳、實體方面
一、訊據被告否認有前揭意圖營利供給賭博場所、聚眾賭博之犯
    行，辯稱丙○○係「上清企業社」負責人，僱用戊○○負責
    送貨，因戊○○見丙○○平日無聊，才不定時打電話找親朋
    好友前來「上清企業社」與丙○○打麻將用以打發時間，並
    由胡牌自摸贏錢者拿出50至100 元不等金額交予戊○○作為
    茶水、清潔費，並無抽頭營利之情事，且乙○○根本未參與
    打麻將之過程，亦未因此獲得任好處云云。惟查：
    (一)被告丙○○於警詢中供稱打麻將贏的人會拿50至100 元
        不等金錢給戊○○，當作戊○○事畢打掃之酬勞（94年
        度偵字第2627號偵查卷第33頁參照），則被告戊○○確
        有自賭客處獲得一定利益之事實，首堪認定。又戊○○
        於94年1 月21日警詢中供稱其以電話方式邀約他人前來
        「上清企業社」賭博，沒有抽頭，但有抽水電、茶水費
        ，自摸的人要拿出50元當作水電、茶水費，其抽取後交
        給被告乙○○之父親丙○○（94年度偵字第2627號偵查
        卷第17頁參照）；嗣於94年3 月14日警詢中供稱該段期
        間前後約有30名賭客前來賭博，比較固定之賭客約有7
        、8 人，其依每日抽頭所得會分給被告丙○○200 至
        300 元不等，扣除開銷後，每月獲利約20,000元（94年
        度偵字第2627號偵查卷第29、30頁參照）；另於95年9
        月18日警詢中則供稱因被告丙○○重聽，所以要被告乙○○打電話給伊，要伊找牌腳到「上清企業社」打麻將
        賭博，每星期大約賭二至三次，賭具由伊購買，場所則
        由被告丙○○提供，打麻將每底200 元，每檯50元，自
        摸的人要拿出50元當作茶水費，這些錢伊拿約200 元交
        給被告丙○○，剩餘則是伊拿走，扣除開銷後，伊每日
        可獲利400 至600 元不等（95年度他字第802 號偵查卷
        第7 、8 頁參照），復於同日檢察官偵查以及本院審理
        中供（證）稱95年9 月18日該次警詢內容屬實（同上偵
        查卷第4 頁、96年5 月1 日審判筆錄第10頁參照），堪
        認被告丙○○確有提供賭博場所，並與戊○○共同營利
        之事實。至證人戊○○雖於本院證稱其先前警詢供稱向
        賭客抽取之水電、茶水費，交給被告丙○○乙節不實在
        ，實際上都是自己拿去買糖果、餅乾給小孩吃云云，然
        被告丙○○則供稱戊○○確實曾經拿錢要補貼水電費，
        其有收過一次（96年5 月1 日審判筆錄第10頁參照），
        彼此互核明顯不符，自難採為有利被告認定之依據。且
        依被告丙○○之說法，戊○○係看到伊很無聊，所以才
        找一些親戚朋友來陪伊打麻將打發時間，果若屬實，則
        戊○○既非自己參與打麻將，何以戊○○供稱有補貼被
        告丙○○打麻將場地之水電、茶水費？更見被告丙○○
        之辯解不實。另證人甲○○○、己○○雖於本院證稱打
        麻將時並未約定自摸時要抽取一定金額，然此顯與證人
        戊○○之上開證述內容不符，當屬無可採信。
    (二)又自證人庚○○前於警詢中證稱其自93年12月初起，開
        始前往「上清企業社」打麻將賭博，每次都是戊○○打
        電話叫其前去，打麻將每底200 元、每檯50元，自摸抽
        100 元，由上清企業社之人拿走，如果不想去，戊○○
        會一直打電話，有時怕到電話都不敢接（94年度偵字第
        2627號偵查卷第44、45頁參照）等語，亦可認定被告確
        有提供賭博場所、聚眾賭博而抽頭營利之事實。至庚○○雖於本院否認曾在警詢中作上開陳述，然其自承警詢
        中之身體、精神狀況正常，並未遭受刑求或不當對待（
        96年5 月29日審判筆錄參照），且在警詢筆錄末頁簽名
        捺印，足見其於本院之證述內容，應係事後袒護被告之
        飾詞，不足採信。
    (三)被告乙○○雖辯稱其從未參與賭博，對於戊○○聚眾賭
        博抽頭並不知情云云。然被告乙○○與戊○○於上開期
        間曾密集以電話討論「上清企業社」內賭場之帳目與賭
        客輸贏狀況，詳細內容如下（94年度偵字第2627號偵查
        卷第87頁第五筆、第88頁第七筆、第92頁第三筆）：
    １、通話時間：93年3 月21日12時22分乙○○：你到店裡快
        找人打牌。
        戊○○：好。
    ２、通話時間：93年3 月22日12時34分乙○○：打牌打到幾
        點？
        戊○○：差不多11點。
        乙○○：「進兄」有打電話進來嗎？
        戊○○：有啦。
        乙○○：剛剛他有打我的電話。
        戊○○：叫他進來打牌。
        乙○○：打牌輸贏怎樣？
        戊○○：「阿國」贏8 萬，「江董」贏10萬，「二哥」
                及「光平兄」都輸，「光平兄」有拿10萬給我
                ，「國兄」也還我們了，「江董」我10萬還他
                了。
        乙○○：現在我們不是還有10萬？
        戊○○：是。
        乙○○：等一下我回去帳目結一結。
    ３、通話時間：93年4 月23日2 時8 分乙○○：今天賭到幾
        點？
        戊○○：大約中午3點多，我回家時4點。
        乙○○：「董仔」玩得如何？
        戊○○：小贏。
        乙○○：贏多少？
        戊○○：4、50萬。
        乙○○：「國兄」呢？
        戊○○：聽說輸了100多萬。
        乙○○：「江董」呢？
        戊○○：贏，早上又贏了。
        以上堪認被告乙○○對於「上清企業社」內長期經營賭
        場乙事非僅知情，且敦促戊○○打電話找賭客前來賭博
        ，並參與賭場帳目之結算，業已參與聚眾賭博罪構成要
        件之實施，被告乙○○上開不知情之辯解，即無可採。
    (四)按意圖營利，使人在自己商號或房園內賭博，自應成立
        刑法第268 條之罪（院字第1455號解釋參照）。又所謂
        「聚眾」是指聚合多數人而言，參酌司法院釋字第145
        號解釋「所謂多數人包括特定之多數人在內」之旨意，
        「聚眾」不僅指不特定之多數人，且包括特定之多數人
        在內。依本院前述認定，至少約有30人曾先後前往「上
        清企業社」打麻將賭博，並非被告所稱僅限於7 、8 位
        特定親友，故被告辯稱其並非聚合不特定多數人賭博，
        僅係在自家中打麻將消遣玩樂，應與聚眾賭博罪之要件
        不合云云，容無可採。
    (五)綜上所陳，被告上開辯解無足可採。本案事證明確，被
        告犯行堪可認定，應依法論科。
二、論罪科刑
    (一)刑法於94年2 月2 日修正公布，95年7 月1 日施行（下
        稱新法；修正前刑法下稱舊法），新法第2 條第1 項之
        規定，係規範行為後法律變更所生新舊法律比較適用之
        準據法，於新法施行後，應適用新法第2 條第1 項之規
        定，為「從舊從輕」之比較。本案之新舊法比較詳如附
        表所示。
    (二)核被告所為，均係犯刑法第268 條前段之意圖營利供給
        賭博場所罪、同條後段之意圖營利聚眾賭博罪。被告二
        人與戊○○就上開犯行間有犯意聯絡及行為分擔，應論
        以共同正犯。被告係基於意圖營利之賭博犯意，為供給
        賭博場所聚眾賭博之行為，觸犯構成要件不相同之罪名
        ，為想像競合犯，應依刑法第55條前段之規定，從情節
        較重之意圖營利聚眾賭博罪處斷。檢察官聲請簡易判決
        處刑書漏未就此詳加說明，應予補充。又被告先後多次
        聚眾賭博之行為，時間緊接，犯罪構成要件相同，顯係
        基於概括之犯意為之，為舊法第56條之連續犯，應依法
        加重其刑。被告乙○○前曾受如事實欄所載有期徒刑之
        執行，此有臺灣高等法院被告前案紀錄表附卷可考，其
        於有期徒刑之執行完畢後，5 年以內故意再犯本件有期
        徒刑以上之罪，為累犯，應遞加重其刑。
    (三)原判決認被告罪證明確，審酌被告供給賭博場所，聚眾
        賭博，敗壞社會風氣，暨其等犯罪之動機、行為手段、
        犯後態度等一切情狀，分別量處被告乙○○、丙○○有
        期徒刑5 月、4 月，並均諭知易科罰金之折算標準。經
        核其認事用法並無違誤，新舊法之比較結果與本判決附
        表所示大致相符，量刑亦屬恰當，自應予以維持（原判
        決並未諭知沒收，引用法條欄贅引刑事訴訟法第450 條
        第1 項，因與判決宏旨無涉，應由本院逕予更正刪除）
        。被告上訴意旨否認犯罪，為無理由，應予駁回。
據上論斷，應依刑事訴訟法第455 條之1 第1 項、第3 項、第
368 條，判決如主文。
本案經檢察官辛○○到庭執行職務。
中　　華　　民　　國　　96　　年　　6 　　月　　29　　日
                  刑事第四庭審判長法  官  陳志祥
                                  法  官  邰婉玲
                                  法  官  楊皓清
以上為正本係照原本作成。
本件判決不得上訴。
中　　華　　民　　國　　96　　年　　6 　　月　　29　　日
                                  書記官  盧鏡合
附錄論罪法條：
刑法第268 條
意圖營利，供給賭博場所或聚眾賭博者，處3 年以下有期徒刑，
得併科3 千元以下罰金。
附表
┌──┬───────────┬───────────┬──────┬─────────┐
│編號│     新法規定         │      舊法規定        │個別比較結果│    理由及根據    │
├──┼───────────┼───────────┼──────┼─────────┤
│ 一 │第28條                │第28條                │無須比較    │法條文字修改，根據│
│    │二人以上共同實行犯罪之│二人以上共同實施犯罪之│            │立法理由，修法目的│
│    │行為者，皆為正犯。    │行為者，皆為正犯。    │            │在於剔除「陰謀共同│
│    │                      │                      │            │正犯」、「預備共同│
│    │                      │                      │            │正犯」，雖屬行為可│
│    │                      │                      │            │罰性要件之變更，但│
│    │                      │                      │            │與本案之共犯型態無│
│    │                      │                      │            │關，故無從比較有無│
│    │                      │                      │            │較有利被告之情形。│
├──┼───────────┼───────────┼──────┼─────────┤
│ 二 │第268條               │第268條               │刑法第268 條│1.新法第33條第5款 │
│    │意圖營利，供給賭博場所│意圖營利，供給賭博場所│（條文本身未│  規定罰金刑為新臺│
│    │或聚眾賭博者，處3 年以│或聚眾賭博者，處3 年以│作修正）    │  幣1,000 元以上，│
│    │下有期徒刑，得併科    │下有期徒刑，得併科    │            │  以百元計算之，新│
│    │3,000 元以下罰金。    │3,000 元以下罰金。    │            │  法施行後，應依新│
│    │                      │                      │            │  法第2條 第1 項之│
│    │第33條第5 款          │第33條第5 款          │舊法第33條第│  規定，適用最有利│
│    │罰金：新臺幣1,000 元以│罰金：1元以上。       │5款         │  於行為人之法律。│
│    │上，以百元計算之。    │                      │            │2.刑法第268 條之罰│
│    │                      │                      │            │  金刑，依舊法之規│
│    │刑法施行法第1之1條    │罰金罰鍰提高標準條例第│罰金罰鍰提高│  定，為銀元30,000│
│    │中華民國94年1 月7 日刑│1條                   │標準條例第1 │  元即新臺幣90,000│
│    │法修正施行後，刑法分則│依法律應處罰金、罰鍰者│條前段      │  元以下罰金，而依│
│    │編所定罰金之貨幣單位為│，就其原定數額得提高為│            │  新法之規定，上開│
│    │新臺幣。94年1 月7 日刑│二倍至十倍。但法律依一│            │  法條之罰金貨幣單│
│    │法修正時，刑法分則編未│定比率規定罰金或罰鍰之│            │  位為新臺幣，且因│
│    │修正之條文定有罰金者，│數額或倍數者，依其規定│            │  非屬72年6 月26日│
│    │自94年1 月7 日刑法修正│。                    │            │  至94年1 月7 日新│
│    │施行後，就其所定數額提│                      │            │  增或修正之條文，│
│    │高為三十倍。但72年6 月│現行法規所定貨幣單位折│現行法規所定│  罰金數額提高為三│
│    │26日至94年1 月7 日新增│算新臺幣條例第2條     │貨幣單位折算│  十倍，故新法之罰│
│    │或修正之條文，就其所定│現行法規所定金額之貨幣│新臺幣條例第│  金刑為新臺幣    │
│    │數額提高為三倍。      │單位為圓、銀元或元者，│2條         │  90,000元，二者之│
│    │                      │以新臺幣元之三倍折算之│            │  最高罰金數額相同│
│    │                      │。                    │            │  ，但最低數額則以│
│    │                      │                      │            │  舊法對被告較為有│
│    │                      │                      │            │  利，亦即新法並無│
│    │                      │                      │            │  較有利被告之情形│
│    │                      │                      │            │  ，依刑法第2 條第│
│    │                      │                      │            │  1 項之規定，應適│
│    │                      │                      │            │  用行為時之舊法。│
│    │                      │                      │            │3.最高法院95年度第│
│    │                      │                      │            │  八次刑事庭會議決│
│    │                      │                      │            │  議三(一)1.參照。  │
├──┼───────────┼───────────┼──────┼─────────┤
│ 三 │第67條                │第67條                │舊法第68條  │1.新法施行前，法定│
│    │有期徒刑或罰金加減者，│有期徒刑加減者，其最高│            │  罰金刑有加減之原│
│    │其最高度及最低度同加減│度及最低度同加減之。  │            │  因者，新法施行後│
│    │之。                  │                      │            │  ，應依新法第2 條│
│    │                      │                      │            │  第1 項之規定，適│
│    │第68條                │第68條                │            │  用最有利於行為人│
│    │拘役加減者，僅加減其最│拘役或罰金加減者，僅加│            │  之法律。本案被告│
│    │高度。                │減其最高度。          │            │  有法定罰金刑之加│
│    │                      │                      │            │  重原因（如後述之│
│    │                      │                      │            │  連續犯），被告吳│
│    │                      │                      │            │  家禕另有累犯之加│
│    │                      │                      │            │  重原因，均無減輕│
│    │                      │                      │            │  原因，因新法就罰│
│    │                      │                      │            │  金最低度有加重規│
│    │                      │                      │            │  定，舊法則無，新│
│    │                      │                      │            │  法並無較有利被告│
│    │                      │                      │            │  之情形，應適用舊│
│    │                      │                      │            │  法。            │
│    │                      │                      │            │2.最高法院95年度第│
│    │                      │                      │            │  八次刑事庭會議決│
│    │                      │                      │            │  議六(六)參照。    │
├──┼───────────┼───────────┼──────┼─────────┤
│ 四 │第55條                │第55條前段            │無須比較    │1.新法第55條但書係│
│    │一行為而觸犯數罪名者，│一行為而觸犯數罪名，…│            │  想像競合犯科刑之│
│    │從一重處斷。但不得科以│…從一重處斷。        │            │  限制，為法理之明│
│    │較輕罪名所定最輕本刑  │                      │            │  文化，非屬法律之│
│    │以下之刑。            │                      │            │  變更，無須為新舊│
│    │                      │                      │            │  法之比較適用。  │
│    │                      │                      │            │2.最高法院95年度第│
│    │                      │                      │            │  八次刑事庭會議決│
│    │                      │                      │            │  議五(二)參照。    │
├──┼───────────┼───────────┼──────┼─────────┤
│ 五 │第56條                │第56條                │舊法第56條  │1.連續數行為而犯同│
│    │（刪除）              │連續數行為而犯同一之罪│            │  一之罪名，均在新│
│    │                      │名者，以一罪論。但得加│            │  法施行前者，新法│
│    │                      │重其刑至二分之一。    │            │  施行後，應依新法│
│    │                      │                      │            │  第2 條第1 項之規│
│    │                      │                      │            │  定，適用最有利於│
│    │                      │                      │            │  行為人之法律。被│
│    │                      │                      │            │  告連續數行為而犯│
│    │                      │                      │            │  同一罪名，且均在│
│    │                      │                      │            │  新法施行前，因新│
│    │                      │                      │            │  法業已修正刪除連│
│    │                      │                      │            │  續犯之規定，而應│
│    │                      │                      │            │  予數罪併罰，則因│
│    │                      │                      │            │  新法並無較有利被│
│    │                      │                      │            │  告之情形，應適用│
│    │                      │                      │            │  舊法。          │
│    │                      │                      │            │2.最高法院95年度第│
│    │                      │                      │            │  八次刑事庭會議決│
│    │                      │                      │            │  議五(四)參照。    │
├──┼───────────┼───────────┼──────┼─────────┤
│ 六 │第47條第1項           │第47條                │無須比較    │1.舊法有關累犯之成│
│    │受徒刑之執行完畢，或一│受有期徒刑之執行完畢，│            │  立，不以再犯之罪│
│    │部之執行而赦免後，5 年│或受無期徒刑或有期徒刑│            │  係故意犯罪為限，│
│    │以內故意再犯有期徒刑以│一部之執行而赦免後，5 │            │  然新法則以再犯故│
│    │上之罪者，為累犯，加重│年以內再犯有期徒刑以上│            │  意犯為成立累犯之│
│    │本刑至二分之一。      │之罪者，為累犯，加重本│            │  要件。換言之，若│
│    │                      │刑至二分之一。        │            │  被告再犯者係故意│
│    │                      │                      │            │  犯罪，則修正前、│
│    │                      │                      │            │  後之規定，均成立│
│    │                      │                      │            │  累犯。此部分之新│
│    │                      │                      │            │  舊法規定並無二致│
│    │                      │                      │            │  ，因無刑罰法律之│
│    │                      │                      │            │  變更，無須為新舊│
│    │                      │                      │            │  法之比較。      │
│    │                      │                      │            │2.最高法院95年度第│
│    │                      │                      │            │  八次刑事庭會議決│
│    │                      │                      │            │  議四之反面解釋。│
├──┼───────────┼───────────┼──────┼─────────┤
│ 七 │第41條第1項           │第41條第1項           │舊法第41條第│1.被告於犯罪時之易│
│    │犯最重本刑為5 年以下有│犯最重本刑為5 年以下有│1項前段     │  科罰金折算標準為│
│    │期徒刑以下之刑之罪，而│期徒刑以下之刑之罪，而│            │  舊法第41條第1 項│
│    │受6 個月以下有期徒刑或│受6 個月以下有期徒刑或│            │  前段，依修正前罰│
│    │拘役之宣告者，得以新臺│拘役之宣告，因身體、教│            │  金罰鍰提高標準條│
│    │幣1,000 元、2,000 元或│育、職業或家庭之關係或│            │  例第2 條（現已修│
│    │3,000 元折算一日，易科│其他正當事由，執行顯有│            │  正刪除）之規定，│
│    │罰金。但確因不執行所宣│困難者，得以1 元以上3 │            │  就其原定數額提高│
│    │告之刑，難收矯正之效，│元以下折算一日，易科罰│            │  為100 倍折算一日│
│    │或難以維持法秩序者，不│金。但確因不執行所宣告│            │  ，則本件被告行為│
│    │在此限。              │之刑，難收矯正之效，或│            │  時之易科罰金折算│
│    │                      │難以維持法秩序者，不在│            │  標準，應以銀元  │
│    │                      │此限。                │            │  300 元折算一日，│
│    │                      │                      │            │  經折算為新臺幣後│
│    │                      │罰金罰鍰提高標準條例第│修正前罰金罰│  ，應以新臺幣900 │
│    │                      │2條（現已修正刪除）   │鍰提高標準條│  元折算為一日。比│
│    │                      │依刑法第41條易科罰金或│例第2 條    │  較修正前後之易科│
│    │                      │第42條第2 項易服勞役者│            │  罰金折算標準，新│
│    │                      │，均就其原定數額提高為│            │  法並未較有利於被│
│    │                      │一百倍折算一日；法律所│            │  告，依刑法第2條 │
│    │                      │定罰金數額未依本條例提│            │  第1 項之規定，應│
│    │                      │高倍數，或其處罰法條無│            │  適用舊法第41條第│
│    │                      │罰金刑之規定者，亦同。│            │  1 項前段規定、修│
│    │                      │                      │            │  正前罰金罰鍰提高│
│    │                      │                      │            │  標準條例第2 條等│
│    │                      │                      │            │  規定，定其折算標│
│    │                      │                      │            │  準。            │
│    │                      │                      │            │2.最高法院95年度第│
│    │                      │                      │            │  八次刑事庭會議決│
│    │                      │                      │            │  議三(二)參照。    │
└──┴───────────┴───────────┴──────┴─────────┘
